臺灣苗栗地方法院刑事判決
110年度訴字第200號
公  訴  人  臺灣苗栗地方檢察署檢察官
被      告  張美娟


上列被告因違反臺灣地區與大陸地區人民關係條例案件，經檢察
官提起公訴（110年度偵字第937號），因被告於本院準備程序進
行中，就被訴事實為有罪之陳述，經合議庭裁定由受命法官獨任
進行簡式審判程序，判決如下：
    主  文
張美娟犯臺灣地區與大陸地區人民關係條例第七十九條第一項之
使大陸地區人民非法進入臺灣地區罪，處有期徒刑壹年貳月。緩
刑參年，緩刑期間付保護管束，並應向檢察官指定之政府機關、
政府機構、行政法人、社區或其他符合公益目的之機構或團體，
提供玖拾小時之義務勞務，及應接受法治教育課程參場次。
    犯罪事實及理由
一、本件犯罪事實、證據及理由，除就證據部分補充「被告張美
    娟於審理中之自白」外，餘均引用檢察官起訴書之記載（如
    附件）。
二、論罪科刑：
  ㈠核被告所為，係違反臺灣地區與大陸地區人民關係條例第15
    條第1款規定，因而犯同條例第79條第1項之使大陸地區人民
    非法進入臺灣地區罪。被告利用不知情之劉愛華填具大陸地
    區人民入出臺灣地區申請書，據以向移民署申請核准劉大嚴
    入境，應論以間接正犯。
  ㈡爰審酌被告與劉大嚴間既無結婚之真意，竟仍以假結婚之名
    義，向我國移民署申請大陸地區人民來臺，影響主管機關對
    於大陸人士來臺事務管理之正確性，所為實屬不該。復考量
    被告曾因賭博案件經法院為科刑判決，此品行資料有臺灣高
    等法院被告前案紀錄表1份存卷可查（見本院卷第13頁），
    可見其素行欠佳。惟念被告犯後於審理中已坦認犯行，態度
    非差，兼衡其於審理中自陳學歷為國中畢業，現於小吃店打
    工，家中無人需其扶養等語（見本院卷第104至105頁）之智
    識程度、家庭與生活狀況等一切情狀，量處如主文所示之刑
    ，以資警惕。
　㈢末考量被告前於民國79年間，固曾因賭博案件經法院判決判
    處有期徒刑6月確定，嗣於79年7月27日易科罰金執行完畢。
    然其於該案執行完畢後，迄今均未曾因故意犯罪受有期徒刑
    以上刑之宣告等情，有前揭被告前案紀錄表1份附卷可按（
    見本院卷第13至14頁），可見被告之前科紀錄符合刑法第74
    條第1項第2款之緩刑要件。本院審酌被告係因一時失慮而犯
    下本案，犯後已坦承犯行，堪認其犯後確有悔意，諒其經此
    偵審程序之教訓及刑之宣告後，應已有所警戒，信其應無再
    犯之虞。是本院綜合上開各情，認對被告所宣告之刑，以暫
    不執行為適當，爰依刑法第74條第1項第2款之規定，對被告
    宣告緩刑3年，以啟自新。又考量被告犯罪之動機及情節，
    且為使被告得以建立正確觀念，回歸正常生活，除命其提供
    義務勞務以思記取教訓並拓展其個人視野外，因被告欠缺法
    治觀念，而有命其接受法治教育促其認知並遵守法律之必要
    ，爰依刑法第93條第1項第2款、第74條第2項第5款、第8款
    等規定，併諭知緩刑期內付保護管束，及應於緩刑期間內提
    供義務勞務及命接受法治教育均如主文所示，期使被告能從
    中深切記取教訓，並由觀護人予以適當督促，避免被告再度
    犯罪並回歸正常生活。至若被告違反本院所定前開負擔情節
    重大，足認原宣告之緩刑難收預期效果，而有執行刑罰之必
    要者，得撤銷緩刑之宣告，附此敘明。
據上論斷，應依刑事訴訟法第273條之1第1項、第299條第1項前
段、第310條之2、第454條第2項，臺灣地區與大陸地區人民關係
條例第79條第1項，刑法第11條前段、第74條第1項第2款、第2項
第5款、第8款、第93條第1項第2款，判決如主文。
本案經檢察官徐一修提起公訴，檢察官黃智勇到庭執行職務
中    華    民    國  110     年    11    月    9    日
                  刑事第三庭   法  官  朱俊瑋  　
以上正本證明與原本無異。
如不服本判決應於收受判決後20日內向本院提出上訴書狀，並應
敘述具體理由。其未敘述上訴理由者，應於上訴期間屆滿後20日
內向本院補提理由書( 均須按他造當事人之人數附繕本) 「切勿
逕送上級法院」。
  　　　　　　　               書記官　鄭雅雁　
中　　華　　民　　國　　110 　年　　11　　月　　9 　　日
附錄本案論罪科刑法條：
臺灣地區與大陸地區人民關係條例第79條
（罰則）
違反第15條第1款規定者，處1年以上7年以下有期徒刑，得併科
新臺幣1百萬元以下罰金。
意圖營利而犯前項之罪者，處3年以上10年以下有期徒刑，得併
科新臺幣5百萬元以下罰金。
前二項之首謀者，處5年以上有期徒刑，得併科新臺幣1千萬元以
下罰金。
前三項之未遂犯罰之。
中華民國船舶、航空器或其他運輸工具所有人、營運人或船長、
機長、其他運輸工具駕駛人違反第15條第1款規定者，主管機關
得處該中華民國船舶、航空器或其他運輸工具一定期間之停航，
或廢止其有關證照，並得停止或廢止該船長、機長或駕駛人之職
業證照或資格。
中華民國船舶、航空器或其他運輸工具所有人，有第1項至第4項
之行為或因其故意、重大過失致使第三人以其船舶、航空器或其
他運輸工具從事第1項至第4項之行為，且該行為係以運送大陸地
區人民非法進入臺灣地區為主要目的者，主管機關得沒入該船舶
、航空器或其他運輸工具。所有人明知該船舶、航空器或其他運
輸工具得沒入，為規避沒入之裁處而取得所有權者，亦同。
前項情形，如該船舶、航空器或其他運輸工具無相關主管機關得
予沒入時，得由查獲機關沒入之。